【裁判字號】    91,交聲,1631
【裁判日期】    920616
【裁判案由】    違反道路交通管理處罰條例聲明異議
【裁判全文】
臺灣臺北地方法院交通事件裁定                  九十一年度交聲字第一六三一號
    原處分機關  台北市交通事件裁決所
    異  議  人
    即受處分人  甲○○
右列受處分人因違反道路交通管理處罰條例案件，對於台北市交通事件裁決所中華民
國九十一年十一月四日所為之處分 (原處分案號：北市裁三字第車裁二二─ＡＴ00
00000號），聲明異議，本院裁定如左：
    主  文
原處分撤銷。
甲○○汽車駕駛人停車時，在設有禁止停車標誌、標線處所停車，處罰鍰新台幣壹仟
元。
    理  由
一、本件異議人即受處分人甲○○所有之車牌號碼ＢＥ─○六六一號自小客車，於民
    國九十一年八月十七日十一時二十一分許，在臺北市○○路○段一一八巷內劃有
    黃線之禁止停車標線路段停車，經台北市政府警察局文山第一分局指南派出所警
    員張金國，以受處分人所有該部汽車有違反道路交通管理處罰條例第五十六條第
    一項第四款「在劃有黃線路段停車」規定之行為掣單舉發，嗣將舉發通知單送達
    於受處分人後，受處分人於舉發通知單上所載應到案日期九十一年九月二十八日
    後二日即同年月三十日向原處分機關提出申訴，經原處分機關請舉發單位調查結
    果，仍認受處分人有前開違規行為，原處分機關乃依前揭道路交通管理處罰條例
    第五十六條第一項第四款規定之行為，依道路交通管理處罰條例第八十五條第三
    項及違反道路交通管理事件統一裁罰基準表之規定，於九十一年十一月四日裁處
    受處分人罰鍰新台幣（下同）九百元。
二、據受處分人九十一年九月三十日交通違規案件陳述書及十一月四日聲明異議狀之
    意旨略以：固不否認於前開時、地停車之事實，惟該秀明路二段一一八巷內劃有
    黃線之禁止停車標線路段，並非交通要道，且該處禁止停車標線有紅線改繪黃線
    之修改痕跡，恐係附近社區住戶自行繪置，質疑該路段標線真實性云云，資為辯
    解。
三、惟查：
(一)、按黃實線設於路側者，用以禁止停車，道路交通標誌標線號誌設置規則第一百四
    十九條第一項第一款第四目定有明文；又道路交通安全規則第一一二條第一項第
    四款亦明定：設有禁止停車標誌、標線處所不得停車。再汽車駕駛人在設有禁止
    停車標誌、標線之處所停車者，處六百元以上一千二百元以下罰鍰，道路交通管
    理處罰條例第五十六條第一項第四款定有明文。次按逕行舉發違反道路交通管理
    事件，經汽車所有人依通知單之應到案日期前到案，並告知違規駕駛人姓名、身
    分證統一編號及住址者，處罰機關應即另行通知違規駕駛人到案依法處理；逾應
    到案日期，處罰機關應依道路交通管理處罰條例第八十五條第三項規定處罰該汽
    車所有人，違反道路交通管理事件統一裁罰基準及處理細則第二十四條亦定有明
    文。
(二)、關於受處分人所有前開車牌號碼之汽車於前揭時、地在劃有黃線之禁止停車標線
    路段停車等事實，業據受處分人自承外，復有臺北市政府警察局舉發違反道路交
    通管理事件通知單及採證照片各一份在卷可按，足見受處分人所停放之車輛確係
    停放在禁止停車之黃實線上，又有關臺北市○○路○段一一八巷停車管制方式，
    經臺北市交通管制工程處於九十一年三月十四日現場會勘結果，將原秀明路二段
    一一八巷冠德名人錄社區旁之禁止臨時停車紅線改為禁停黃線，僅維持轉角處、
    大門前及車庫出入口兩側之禁止臨時停車紅線，並於九十一年四月十五日前完成
    改繪等語，有該處九十一年三月十五日北市交工規第0000000000○號
    函一紙在卷可稽，且依卷附現場採證照片觀之，受處分人停車位置所畫之黃線，
    尚稱完整，並無使人誤認該地點可供停車之情形，至受處分人違規地點是否應開
    放停車，事屬權責機關之權限，本院無從審酌，附此敘明，是受處分人所辯，顯
    不足採。
(三)、綜上所述，本件受處分人既未能提出證據以資證明其所有之車輛確無違規行為，
    僅稱違規地點恐係私人劃設云云，尚難認其辯解為可採，本件事證明確，受處分
    人之違規行為堪以認定。
四、原處分機關以受處分人所有之前開車牌號碼汽車，確有在前揭時、地違規停車之
    行為，依道路交通管理處罰條例第五十六條第一項第四款規定，從輕裁處受處分
    人罰鍰九百元，固非無見，惟依違反道路交通管理事件統一裁罰基準表規定，若
    為小型車違反同前處罰條例第五十六條第一項第四款，於期限十五日內，繳納罰
    款或到案聽候裁決者，應裁罰一千元，本件舉發通知單上所載應到案日期為九十
    一年九月二十八日，受處分人於到案日期後二日即同年月三十日向原處分機關提
    出申訴，此有卷附臺北市政府警察局舉發違反道路交通管理事件通知單及受處分
    人交通違規案件陳述書在卷可憑，則原處分機關以受處分人為期限內繳納或到案
    聽候裁決為據，從輕裁處受處分人九百元，（本院卷內之原處分機關裁決書參照
    ），即難認為允洽，本件受處分人之異議雖無理由，惟原處分既有不當，自應由
    本院將原處分撤銷，以受處分人有違反道路交通管理處罰條例第五十六條第一項
    第四款之行為，依違反道路交通管理事件統一裁罰基準表裁處受處分人罰鍰一千
    元，以資適法。
五、據上論斷，應依道路交通案件處理辦法第二十條前段，裁定如主文。
中      華      民      國    九十二    年      六      月     十六     日
                                      臺灣臺北地方法院交通法庭
                                          法  官  鄧  德  倩
右正本證明與原本無異。
如不服本裁定，應於裁定送達後五日內向本院提出抗告狀。
                                          書記官  謝  韻  華
中      華      民      國    九十二    年      六      月     十六     日


司法院資訊處製作；財團法人民間司法改革基金會備份。
